最高法院刑事判決　　　　　　一○○年度台上字第五七四八號
上　訴　人　台灣高等法院檢察署檢察官　
被　　　告　洪麗容
選任辯護人　張致祥律師
上列上訴人因被告偽造文書案件，不服台灣高等法院中華民國一
００年八月十九日第二審判決（九十九年度上易字第一九四一號
，起訴案號：台灣士林地方法院檢察署八十六年度偵字第一八一
一號），提起上訴，本院判決如下：
    主  文
上訴駁回。
    理  由
按上訴於第三審之上訴書狀，應述上訴之理由，其未述者，
得於提起上訴後十日內補提理由書於原審法院；已逾上訴期間，
而於第三審法院未判決前仍未提出上訴理由書狀者，第三審法院
應以判決駁回之，刑事訴訟法第三百八十二條第一項、第三百九
十五條後段規定甚明。上訴人因被告洪麗容偽造私文書案件，不
服原審判決，於民國一００年九月五日提起上訴，並未述理由
，嗣於同年月九日補提上訴理由書狀，上訴意旨雖以：(1)原判決
認曾群妹確實有參加被告於八十四年二月一日起擔任會首，召集
含會首在內共二十八會之民間互助會，即編號「蘇春生」及編
號「蘇太太」共二會，此業據證人曾群妹於九十五年八月二十
四日第一審審理證述明確。然曾群妹在原審法院一００年六月九
日審理時為不同之證詞，證稱其未參加該二會，係被告所虛列等
情。是前述曾群妹前後不盡一致之證言，究竟何者與事實相符而
可採信，原審雖已調查，但其內容尚未明瞭，即遽行判決，有調
查未盡之違法；(2)關於被告再於八十五年十一月七日起擔任會首
，召集含會首在內共四十三會之民間互助會之始，即有以召集互
助會為詐術，使參加之會員陷於錯誤而參加之犯意，原判決認此
部分被告不成立詐欺犯行，亦有調查未盡之違法云云。然原判決
就得上訴之重罪部分係認定被告與江清松共同基於偽造標單之概
括犯意聯絡，冒標會員郭長英、盧馴、賴鳳等三人名義，持以出
示到場會員競標而行使之行使偽造私文書罪。而詳觀上訴人前揭
上訴理由僅就被告詐欺取財之輕罪部分述理由，並未就行使偽
造私文書之重罪部分述不服之上訴理由，迄今逾期已久，於本
院未判決前仍未提出，依上開規定，其關於行使偽造私文書部分
之上訴自非合法，應予駁回。又被告所犯得上訴之行使偽造私文
書重罪部分上訴既不合法，無從為實體判決，其牽連所犯不得上
訴之刑法第三百三十九條第一項詐欺取財之輕罪部分，即無從適
用審判不可分原則，併為實體上之審判，亦應從程序上予以駁回
。
據上論結，應依刑事訴訟法第三百九十五條，判決如主文。
中    華    民    國  一○○  年    十    月   二十   日
                      最高法院刑事第九庭
                          審判長法官  賴  忠  星  
                                法官  吳      燦  
                                法官  蔡  名  曜  
                                法官  葉  麗  霞  
                                法官  李  英  勇  
本件正本證明與原本無異
                                      書  記  官  
中    華    民    國  一○○  年    十    月  二十六  日
                                                      Q